【裁判字號】    99,易,2200
【裁判日期】    990831
【裁判案由】    竊盜
【裁判全文】
臺灣臺北地方法院刑事判決              99年度易字第2200號
公  訴  人  臺灣臺北地方法院檢察署檢察官
被      告  甲○○
上列被告因竊盜案件，經檢察官提起公訴（99年度偵字第14043
號），被告於準備程序中就被訴事實為有罪之陳述，經本院告知
簡式審判程序意旨，並聽取公訴人及被告之意見後，本院裁定進
行簡式審判程序審理，並判決如下：
    主  文
甲○○踰越安全設備竊盜，累犯，處有期徒刑捌月。
    事  實
一、甲○○前於民國94年間因竊盜案件，經本院以94年度簡字第
    2204號判決判處有期徒刑3 月，嗣經本院以96年度聲減字第
    2068號裁定依中華民國96年罪犯減刑條例減為有期徒刑1 月
    又15日確定，另於95年間因竊盜案件，經本院以95年度易字
    第96號判決判處有期徒刑1 年10月，嗣經臺灣高等法院撤銷
    原判決改判處有期徒刑2 年4 月確定，上開2 案件經接續執
    行，於98年1 月19日假釋付保護管束，於98年6 月19日保護
    管束期滿未經撤銷視為執行完畢。詎仍不知悔改，於98年8
    月7 日9 時許，行經乙○○位在臺北市○○區○○街121 巷
    2 弄3 號住處時，見該戶以玻璃窗戶為安全設備之書房窗戶
    洞開，且未加裝鐵窗、紗窗，因認有機可趁，竟基於意圖為
    自己不法之所有，攀爬踰越窗戶安全設備而進入屋內，徒手
    竊取乙○○所有之珍珠項鍊1 條、新臺幣（下同）9,000 元
    ，得手後仍從窗戶攀爬逃逸，將珍珠項鍊變賣得款1,000 元
    ，且將現金花用殆盡。嗣甲○○於99年4 月9 日14時10分許
    ，向臺北市政府警察局文山第一分局復興派出所自首表明竊
    盜犯行，而願接受裁判。
二、案經臺北市政府警察局文山第一分局報請臺灣臺北地方法院
    檢察署檢察官偵查起訴。
    理  由
一、按本件被告甲○○所犯係死刑、無期徒刑、最輕本刑為3 年
    以上有期徒刑以外之罪，其於準備程序就前揭被訴事實為有
    罪之陳述，經告知簡式審判程序之旨，並聽取其與公訴人之
    意見後，本院認無不得或不宜改依簡式審判程序進行之處，
    爰依刑事訴訟法第273 條之1 第1 項、第284 條之1 ，裁定
    本件進行簡式審判程序，合先敘明。
二、訊據被告對於上揭犯罪事實坦承不諱，並經證人即告訴人乙
    ○○於警詢中證述明確，且有現場指認照片4 張在卷可稽，
    經調查上開證據，足見被告之自白與事實相符，自可採為認
    定被告有罪之依據。從而本件事證明確，被告踰越安全設備
    竊盜犯行堪以認定，應予依法論科。
三、核被告所為，係犯刑法第321 條第1 項第2 款踰越安全設備
    竊盜罪。被告前於94年間因竊盜案件，經本院以94年度簡字
    第2204號判決判處有期徒刑3 月，嗣經本院以96年度聲減字
    第2068號裁定依中華民國96年罪犯減刑條例減為有期徒刑1
    月又15日確定，另於95年間因竊盜案件，經本院以95年度易
    字第96號判決判處有期徒刑1 年10月，嗣經臺灣高等法院撤
    銷原判決改判處有期徒刑2 年4 月確定，上開2 案件經接續
    執行，於98年1 月19日假釋付保護管束，於98年6 月19日保
    護管束期滿未經撤銷視為執行完畢，有臺灣高等法院被告前
    案紀錄表1 份附卷可憑，被告前受有期徒刑之執行完畢後，
    5 年內故意再犯本件有期徒刑以上之罪，為累犯，應依刑法
    第47條第1 項之規定，加重其刑。又被告於犯罪未被發覺前
    ，於99年4 月9 日14時10分許，自行至臺北市政府警察局文
    山第一分局復興派出所，向員警表明於98年8 月7 日至臺北
    市○○區○○街121 巷2 弄3 號踰越安全設備竊盜犯行，並
    願接受裁判一情，有99年4 月9 日之警詢筆錄在卷可參，其
    行為已符合自首要件，應依刑法第62條前段之規定，減輕其
    刑，並依法先加後減。爰審酌被告正值青壯，竟不思以正當
    途徑賺取生活所需，竟踰越安全設備竊取他人財物，危害社
    會治安非輕，行為實不足取，惟念及被告犯後坦承犯行，態
    度尚佳，並參以竊取物品價值、犯罪之動機、目的、手段等
    一切情狀，量處如主文所示之刑，以示懲儆。至檢察官雖以
    被告前自94年間起，即多次犯竊盜罪，經法院判決確定及執
    行，惟其又犯本案竊盜犯行，顯有犯罪之習慣，毫無改過遷
    善之意，僅藉刑罰之執行實已不足矯治，應依竊盜犯贓物犯
    保安處分條例之規定，併予諭知應於刑之執行前令入勞動場
    所強制工作。然按竊盜犯贓物犯保安處分條例第2 條第4 項
    規定：「應執行之刑未達1 年以上者，不適用本條例」，從
    而18歲以上之竊盜犯或贓物犯，縱有犯罪之習慣，如果應執
    行之刑，未達1 年以上者，不得適用本條例宣告強制工作處
    分。被告本次竊盜犯行，僅竊得珍珠項鍊1 條、現金9,000
    元，犯罪情節尚非嚴重，本院因認量處前開刑期，已足懲處
    其前開犯行，自與上開竊盜犯贓物犯保安處分條例規定要件
    不符，而無適用之餘地，且佐以被告於本院審理時供稱其以
    水果搬運員為業，月薪1 至2 萬元等語，是尚難認其恃竊盜
    維生，或有因遊蕩或懶惰成習致有犯罪之習性，而認其具高
    度之潛在危險性格，爰不併依法宣告強制工作，附此敘明。
據上論斷，應依刑事訴訟法第273 條之1 第1 項、第284 條之1
、第299 條第1 項前段，刑法第321 條第1 項第2 款、第47條第
1 項、第62條，判決如主文。
本案經檢察官盧姿如到庭執行職務。
中    華    民    國    99    年    8     月    31    日
                  刑事第十八庭  法  官  林芳華
以上正本證明與原本無異。
如不服本判決應於收受送達後10日內向本院提出上訴書狀，並應
敘述具體理由；其未敘述上訴理由者，應於上訴期間屆滿後20日
內向本院補提理由書（均須按他造當事人之人數附繕）「切勿逕
送上級法院」。
                                書記官  林鈴芬
中    華    民    國    99    年    8     月    31    日
附錄本案論罪科刑法條
刑法第321條
犯竊盜罪而有左列情形之一者，處 6 月以上、 5 年以下有期徒
刑：
一、於夜間侵入住宅或有人居住之建築物、船艦或隱匿其內而犯
    之者。
二、毀越門扇、牆垣或其他安全設備而犯之者。
三、攜帶兇器而犯之者。
四、結夥三人以上而犯之者。
五、乘火災、水災或其他災害之際而犯之者。
六、在車站或埠頭而犯之者。
前項之未遂犯罰之。

司法院資訊處製作；財團法人民間司法改革基金會備份。
